Inventaris van het archieven van de Nederlandse diplomatieke vertegenwoordigingen in Griekenland (1918) 1975-2012, (1918) 1975-2012
Nationaal Archief, Den Haag
- Ambassade Athene, A
  - Economische Zaken (EZ), A.3
    - Economie, A.3.06
      - Economische betrekkingen van Griekenland met derde landen, 1969 - 1984; 195; omslag
      - Het rapporteren aan het ministerie over de economische situatie in Griekenland, 1974 - 2011; 196-202; 3 pakken en 4 omslagen
        - 1974 - 1978 juli, 196; omslag
        - 1978 aug. - 1984 nov., 197; omslag
        - 1985 - 1986, 198; omslag
        - 1987 - 1990 juni, 199; omslag
        - 1990 juli - 1993 sep., 200; pak
        - 1993 okt. - 1998, 201; pak
        - 2011, 202; pak
      - Het opstellen van het economisch gedeelte van jaarrapporten Griekenland, 1977 - 1982; 203; omslag
      - Technologische samenwerking tussen Nederland en Griekenland, 1984; 204; omslag
      - Griekse overheidssteun aan Olympic Airways, 1986 - 1999; 205; omslag
      - Griekse belangstelling voor het Nederlands ontwikkelingssamenwerkingsbeleid, 1990 - 1999; 206; omslag
      - Griekse reacties en standpunten inzake landbouwzaken van de Europese Unie, 1990 - 2000; 207; omslag
      - Correspondentie met de Economische Voorlichtingdienst (EVD) van het ministerie van Economische Zaken over de rapportage van de vraagregistratie bij de afdeling Overheidsmaatregelen, 1991 - 1997; 208; pak
      - Arbeidsmarktbeleid in Griekenland, 1994 - 1998; 209; pak
      - Griekse belastingmaatregelen en de gevolgen daarvan voor buitenlandse bedrijven, 1997 - 1998; 210; omslag
      - Het deelnemen aan de 'Holland Imago' informal working group, 1997 - 1998; 211; omslag
    - Energie, A.3.07
      - Energiebeleid van Griekenland, 1969 - 1984; 212; omslag
    - Financiële markt, A.3.08
      - Bank- en geldwezen in Griekenland, 1969 - 1989; 213; omslag
      - Betalingsbalans van Griekenland, 1974 - 1982; 214; omslag
      - Deviezenbepalingen en deviezenbeleid in Griekenland, 1975 - 1984; 215; omslag
      - Investeringen in Griekenland, 1975 - 1984; 216; omslag
      - Inflatie in Griekenland, 1978 - 1979; 217; omslag
    - Handel, A.3.09
      - Handelsbetrekkingen van Griekenland met Nederland, 1929 - 1957; 218; pak
        Nota bene: Bevat foto
      - Handelsbetrekkingen van Griekenland met diverse landen, 1953 - 1972; 219; pak
      - Handelsbetrekkingen van Griekenland met de Benelux, 1957 - 1961; 220; omslag
    - In- en uitvoer, A.3.10
      - Invoermaatregelen in Griekenland na toetreding tot de Europese Economische Gemeenschap, 1979 - 1980; 221; omslag
      - In- en uitvoerpolitiek van Griekenland, 1979 - 1984; 222; omslag
      - Europese exportrichtlijnen voor rakettechnologie, 1987 - 1993; 223; omslag
      - Regelgeving met betrekking tot de invoer van automobielen in Griekenland, 1997 - 1998; 224; omslag
    - Infrastructuur, A.3.11
      - Nieuwe wetgeving in Griekenland inzake goederenvervoer over de weg, 1989; 225; omslag
      - Het informeren van het ministerie over de Griekse koopvaardijvloot, 1970 - 1971; 226; omslag
      - Bilaterale besprekingen over het wegvervoer tussen Nederland en Griekenland, 1971 - 1993; 227-228; 1 pak en 1 omslag
        - 1971 - 1984, 227; pak
        - 1985 - 1993, 228; omslag
      - Het informeren van de minister over regelingen van het zeeverkeer in tijd van oorlogsgevaar en oorlog, 1975 - 1984; 229; omslag
      - Luchtvaartbetrekkingen tussen Nederland en Griekenland, 1975 - 1991; 230-232; 1 pak en 2 omslagen
        - 1975 - 1988, 230; omslag
        - 1987 - 1989, 231; pak
        - 1990 - 1991, 232; omslag
      - Overheidssteun aan Griekse scheepsreparatiewerven, 1976 - 1984; 233; omslag
      - Luchtvaartbetrekkingen van Griekenland met andere landen, en de luchtdienst Amsterdam-Athene-Nicosia (Cyprus) van de Koninklijke Luchtvaart Maatschappij (KLM), 1978 - 1984; 234; omslag
      - Het informeren van het ministerie door ambassadeur J.G.N de Hoop Scheffer als voorzitter van de Nederlandse delegatie over onderhandelingen in het Eems-Dollardhaven overleg, 1979 - 1981; 235; pak
      - Samenwerkingsakkoord Nederland - Griekenland inzake waterbeheersing en waterkwaliteit, 1989; 236; omslag
      - Bilaterale maritieme betrekkingen tussen Nederland en Griekenland, 1999 - 2003; 237; omslag
    - Milieu en ruimtelijke ordening, A.3.12
      - Onderzoek naar en maatregelen tegen lucht- en waterverontreiniging in Griekenland, 1981 - 1983; 238; omslag
      - Invulling en naleving van bilaterale samenwerkingsprojecten op het gebied van milieu op grond van een Memorandum of Understanding (MoU) Nederland - Griekenland, 1985 - 2001; 239-242; 3 pakken en 1 omslag
        - 1985 - 1986, 239; omslag
        - 1989 - 1993, 240; pak
        - 1994 - 2000, 241; pak
        - 1999 - 2001, 242; pak
      - Milieuconferentie op niveau van staatshoofden en regeringsleiders op 11 maart 1989 te 's-Gravenhage, 243; omslag
      - Luchtverontreiniging in Athene, 1995 - 1998; 244; omslag
    - Openbare financiën, A.3.13
      - Totstandkoming van de Nederlands - Griekse overeenkomst tot het vermijden van dubbele belasting, 1977 - 1984; 245; pak
      - Belastingen in Griekenland, 1978 - 1999; 246-247; 1 pak en 1 omslag
        - 1978 - 1984, 246; omslag
        - 1985 - 1999, 247; pak
    - Organisaties, A.3.14
      - Betrekkingen van Griekenland met de Organisatie voor Economische Samenwerking en Ontwikkeling (OESO), 1970 - 1984; 248; omslag
      - Het voeren van overleg met de Economische Voorlichtingsdienst (EVD) over een voorstel om eventueel een Nederlandse Kamer van Koophandel in Athene op te richten, 1971 - 1984; 249; omslag
      - Bijeenkomsten van de handelsraden van de Europese Economische Gemeenschap (EEG) te Athene, 1974 - 1980; 250; omslag
      - Toetreding van Griekenland tot de Europese Economische Gemeenschap (EEG), 1975 - 1984; 251-253; 3 pakken
        - 1975 - 1978, 251; pak
        - 1976 - 1979, 252; pak
        - 1980 - 1984, 253; pak
      - Het informeren van het ministerie over het bureau van de Europese Economische Gemeenschap (EEG) te Athene, 1976 - 1977; 254; omslag
      - Toetreding van Portugal en Spanje tot de Europese Economische Gemeenschap (EEG), 1977 - 1983; 255; omslag
      - Correspondentie met het ministerie over de handel, industrie en landbouw binnen de Europese Economische Gemeenschap (EEG), 1981 - 1984; 256; omslag
      - Reactie van Griekenland op het plan van minister-president Lubbers over de ontwikkeling van een Europese Energie Gemeenschap, 1990; 257; omslag
      - Instructies voor het landen-examen Griekenland van de Organisatie voor Economische Samenwerking en Ontwikkeling (OESO), 1996 - 2012; 258-259; 2 omslagen
        - 1996 - 2005, 258; omslag
        - 2006 - 2012, 259; omslag
    - Productie en consumptie, A.3.15
      - Aanmerkelijke belangen in Griekenland van de Koninklijke Ten Cate NV (fabrikant van hoogwaardige textiel, kunststof en rubber) in geval van samenwerking met een katoenfabriek in Thessaloniki, 1975 - 1999; 260; omslag
      - Samenwerking van Fokker met de Griekse luchtvaartmaatschappij 'Southeast European Airlines' over de levering van 2 Fokker-50-vliegtuigen, 1986 - 1999; 261; omslag
      - Grieks aardgasproject inzake de aanbesteding van de aanleg van een gasdistributienet, 1987 - 1998; 262; omslag
      - Verkoop van medische apparaten door de vestiging van Philips in Griekenland, 1987 - 1998; 263; omslag
      - Dioxine-problematiek, Boviene Spongiforme Encefalopathie (BSE) en Mond- en klauwzeer in Griekenland, 1999 - 2001; 264; omslag
  - Pers- en culturele zaken (PCZ), A.4
    - Bijeenkomsten, A.4.1
      - Het mede organiseren en evalueren van het Nederlands Festival Athene 1983, 1983 - 1984; 265; omslag
    - Cultuur, A.4.2
      - Culturele betrekkingen tussen Griekenland en Nederland, met bijlagen, 1965 - 1993; 266-271; 5 pakken en 1 omslag
        - 1965 - 1984, 266; pak
        - 1985 - 1987, 267; pak
        - 1988 - 1989, 268; pak
        - 1990 jan. - 1990 sep., 269; pak
        - 1990 okt. - 1993, 270; pak
        - Bijlagen 1990 - 1991, 271; omslag
      - Vergaderingen van de Gemengde Commissie ter uitvoering van het cultureel verdrag tussen Nederland en Griekenland, 1993 - 1999; 272; omslag
    - Historie en cultureel erfgoed, A.4.3
      - Historische betrekkingen tussen Nederland en Griekenland, 1979 - 1982; 273; omslag
      - Herdenking in 1981 van de studentenrellen aan de Polytechnische school op 17 november 1973 en de herdenkingsvlucht van de Uiver van Amsterdam naar Athene in 1983, 1981 - 1983; 274; omslag
    - Onderwijs, A.4.4
      - Uitwisseling tussen Griekenland en Nederland van hoogleraren in het kader van een gesloten cultureel akkoord, 1975 - 1976; 275; omslag
      - Onderwijs in de Nederlandse taal in Griekenland en Neerlandistiek aan de Aristoteles Universiteit Thessaloniki (AUTh), 1979 - 2002; 276-278; 2 pakken en 1 omslag
        - 1979 - 1984, 276; omslag
        - 1990 - 1999, 277; pak
        - 2000 - 2002, 278; pak
      - Regelgeving voor toelating van Nederlanders tot het Griekse hoger onderwijs, 1980; 279; omslag
      - Correspondentie met het ministerie over door de Griekse regering uitgezonden Griekse leraren om in het buitenland Griekse leerlingen les te geven, 1981; 280; omslag
      - Het behandelen van verzoeken om informatie over de vergelijkbaarheid en de erkenning van diploma's, 1989 - 1998; 281; omslag
      - Bilaterale vergaderingen van de Gemengde Subcommissie Onderwijs over onderwijsvernieuwing in Griekenland, 1993 - 1995; 282; omslag
      - Agenda en verslag van de alumni-bijeenkomst van 2 april 2004 op het Nederlands Instituut te Athene, 283; omslag
      - Het organiseren van de scholenconferentie van de Nederlandse Taal en Cultuur (NTC) en herziening van de gegevens van NTC-scholen in Griekenland, 2004; 284; pak
      - Het voorbereiden en evalueren van de deelname aan de Internationale Onderwijsbeurs van Griekenland Education 2005, 285; omslag
    - Pers, A.4.5
      - Het informeren van het ministerie over de Griekse pers, 1977 - 1979; 286; omslag
    - Sport, spel en toerisme, A.4.6
      - Aangelegenheden met betrekking tot de Olympische Spelen in Athene, 1976 - 1980; 287; omslag
      - Griekse wetgeving inzake overboekingen in hotels, 1987; 288; omslag
      - Het voorbereiden en evalueren van de Olympische Spelen in Athene 2004, 1993 -2006; 289; pak
      - Het voorbereiden en evalueren van de beveiligingsaspecten bij de Olympische Spelen in Athene 2004, 2003 - 2005; 290; pak
    - Voorlichting, A.4.7
      - Het informeren van de minister over Griekse televisie, 1989 - 1999; 291; omslag
      - Onderzoek door Stohos Research naar de image van Nederland in Athene en Thessaloniki 2002, 2002 - 2003; 292; omslag
      - Adviesrapport 'Public Diplomacy en Image-building' door stagiaire Reanne Leuning over hoe de ambassade een positieve en realistische beeldvorming van Nederland in Griekenland kan bevorderen, 2003; 293; pak
        Nota bene: Bevat diskette
    - Wetenschappen, A.4.8
      - Archeologische School der Nederlanden te Athene, 1971 - 1994; 294-298; 5 pakken
        - 1971 - 1983, 294; pak
        - 1975 - 1984, 295; pak
        - 1984 - 1986 juli, 296; pak
        - 1986 aug. - 1991 sep., 297; pak
        - 1991 okt. - 1994, 298; pak
      - Het bemiddelen bij aanvragen van Dr. F. de Jong van de Universiteit van Leiden en M. Kiel van de Universiteit van Amsterdam tot het mogen doen van wetenschappelijk onderzoek in Griekenland, 1975 - 1983; 299; omslag
      - Wijziging van de Wet op antiquiteiten in Griekenland en een lezing van Cees Goekoop, burgemeester van Leiden, op 19 september 1991 voor het Archeologische Genootschap van Athene over het Homerische Ithaka, 1991 - 1996; 300; omslag
      - Correspondentie met het Nederlands Instituut in Athene over diverse onderwerpen, 1993 - 2004; 301-303; 2 pakken en 1 omslag
        - Algemeen 2000 - 2004, 301; pak
        - Over marketingplanning 1993 - 1999, 302; omslag
        - Over financiële dan wel materiële steun 1995 - 1999, 303; pak
      - Activiteiten van de Vereniging van Vrienden van het Nederlands Instituut te Athene, 1996 - 1999; 304; pak
  - Politieke Zaken (PZ), A.5
    - Belangenbehartiging, A.5.01
      - Het behartigen van de belangen van Luxemburg door Nederland in den vreemde, 1965 - 1998; 305-307; 3 omslagen
        - 1965 - 1975, 305; omslag
        - 1975 - 1980, 306; omslag
        - 1986 - 1998, 307; omslag
    - Bezoeken, A.5.02
      - Het voorbereiden en nabeschouwen van diverse bezoeken van minister van Buitenlandse Zaken M. van der Stoel aan Griekenland, 1974 - 1983; 308; omslag
      - Het informeren van het ministerie over bezoeken van Griekse regerings- en parlementsleden aan Nederland, 1974 - 2004; 309-312; 2 pakken en 2 omslagen
        - 1974 - 1983, 309; omslag
        - 1987 - 1992, 310; omslag
        - 1993 - 1999, 311; pak
        - 2000 - 2004, 312; pak
      - Het voorbereiden en nabeschouwen van bezoeken van Nederlandse ministers, staatssecretarissen, parlementsleden en ambtenaren aan Griekenland, 1976 - 2012; 313-326; 11 pakken en 3 omslagen
        - 1976 - 1983, 313; omslag
        - 1986 - 1997, 314; pak
        - 1998, 315; pak
        - 1999, 316; pak
        - 2000, 317; omslag
        - 2001, 318; omslag
        - 2001 - 2002, 319; pak
        - 2002, deel 1, 320; pak
        - 2002, deel 2, 321; pak
        - 2003, 322; pak
        - 2004, 323; pak
        - 2006, 324; pak
        - 2008 - 2011, 325; pak
        - 2011 - 2012, 326; pak
      - Het voorbereiden en nabeschouwen van het bezoek van minister-president A.A.M. van Agt en minister van Buitenlandse Zaken Ch.A. van der Klaauw aan Griekenland van 14 - 16 mei 1979, 327; omslag
      - Het voorbereiden en nabeschouwen van het bezoek van de Griekse staatssecretaris van Defensie Zakolikas aan Nederland van 15 - 19 september 1982, 328; omslag
      - Het voorbereiden van het bezoek van minister van Buitenlandse Zaken H. van den Broek aan Ioannis Charalambopoulos op 28 en 29 juni 1983, 329; omslag
      - Het voorbereiden en nabeschouwen van het bezoek van staatssecretaris van Defensie J. van Houwelingen aan Athene van 13 - 21 april 1983, 1983 - 1984; 330; omslag
      - Het voorbereiden en nabeschouwen van het bezoek van minister-president R.F.M. Lubbers en minister van Buitenlandse Zaken H. van den Broek aan Griekenland op 25 en 26 oktober 1984, 331; omslag
      - Het voorbereiden en nabeschouwen van het bezoek van minister van Economische Zaken G.M.V. van Aardenne aan Athene op 10 en 11 februari 1986, 332; omslag
      - Het informeren van het ministerie over het bezoek van staatssecretaris van Defensie J. van Houwelingen aan Athene van 20 - 23 augustus 1987, 1986 - 1988; 333; omslag
      - Het voorbereiden en nabeschouwen van het bezoek van minister-president R.F.M. Lubbers aan Griekenland op 20 november 1991, 334; omslag
      - Het voorbereiden en nabeschouwen van het bezoek van de Griekse minister-president Simitis aan Nederland, 1996 - 2001; 335-336; 1 pak en 1 omslag
        - Op 12 december 1996 1996, 335; omslag
        - Op 12 december 2001 2001, 336; pak
      - Het informeren van het ministerie over het bezoek van de president van de Europese Centrale Bank dr. W. Duisenberg aan Griekenland van 14 - 15 oktober 1999, 337; omslag
      - Het voorbereiden en nabeschouwen van het bezoek van de Griekse minister van Buitenlandse Zaken Kranidiotis aan Nederland op 20 april 1999, 338; omslag
      - Het voorbereiden en nabeschouwen van het bezoek van minister van Financiën G. Zalm aan Griekenland op 18 februari 1999, 339; omslag
      - Het rapporteren aan het ministerie over en het evalueren van het bezoek van de Hoge Commissaris inzake Nationale Minderheden (HCNM) M. van der Stoel aan Athene op 8 oktober 1999, 1999 - 2000; 340; omslag
      - Het rapporteren over het bezoek van de Zweedse minister-president Persson aan de Griekse minister Simitis van 29 januari - 1 februari 2000, 341; omslag
      - Het voorbereiden en nabeschouwen van het bezoek van minister-president W. Kok aan Griekenland op 18 januari 2000, 342; omslag
      - Het voorbereiden en nabeschouwen van het bezoek van staatssecretaris van Buitenlandse Zaken D. Benschop en directeur-generaal Europese Samenwerking Th.J.A.M. de Bruijn aan Griekenland op 9 en 10 juli 2001, 343; pak
      - Het voorbereiden van bezoeken van ambassadeur P. Brouwer aan diverse plaatsen in Griekenland, 2001 - 2002; 344; omslag
      - Het voorbereiden van het bezoek van staatssecretaris van Justitie mw. Nebahat Albayrak aan Cyprus, Griekenland en Malta van 25 - 29 mei 2009, 345; pak
      - Het voorbereiden en nabeschouwen van het bezoek van de Griekse minister van Binnenlandse Zaken Giannitis aan Nederland op 22 maart 2012, 346; omslag
    - Bijeenkomsten, A.5.03
      - Correspondentie met het ministerie over diverse congressen en seminars op politiek en militair gebied, 1987 - 1999; 347; pak
      - Conferentie georganiseerd door het Griekse ministerie van Buitenlandse Zaken over in het buitenland wonende etnische Grieken, gehouden van 3 - 8 november 1996 in Thessaloniki, 348; omslag
      - Jaarlijks congres van de Griekse Association of Chief Executive Officers, 1997 - 1998; 349; pak
      - Bijeenkomsten in Athene met betrekking tot het proces voor stabiliteit en goed nabuurschap in Zuidoost-Europa, het zogenaamde Royaumont-proces, 1998; 350; omslag
      - Expanded Threat Reduction Initiative (ETRI)-conferentie in Den Haag op 30 november 1999 en de bijeenkomst van de Servische oppositie in Athene op 21 - 22 april 2000, 1999 - 2000; 351; omslag
      - Economist Conferentie in Athene van 2-4 april 1999, 2001; 352; omslag
    - Binnenlandse aangelegenheden, A.5.04
      - Aangelegenheden met betrekking tot de Griekse wetgeving, 1966 - 1984; 353; omslag
      - Grondwet van Griekenland, 1967 - 1988; 354-355; 2 omslagen
        - 1967 - 1969, 354; omslag
        - 1970 - 1988, 355; omslag
      - Godsdiensten in Griekenland, 1970 - 2005; 356-357; 1 pak en 1 omslag
        - 1970 - 1984, 356; omslag
        - 1999 - 2005, 357; pak
      - Samenstelling van de Griekse regering, 1974 - 1995; 358-359; 2 pakken
        - 1974 - 1984, 358; pak
        - 1985 - 1995, 359; pak
      - Verkiezingen in Griekenland en het Griekse kiesstelsel, 1974 - 1998; 360-361; 2 omslagen
        - 1974 - 1984, 360; omslag
        - 1985 - 1998, 361; omslag
      - Zuivering van de Griekse buitenlandse dienst, 1975 - 1984; 362; omslag
      - Periodieke politieke rapportages, 1975 - 1996; 363-364; 2 pakken
        - 1975 - 1983, 363; pak
        - 1989 - 1996, 364; pak
      - Politieke situatie in Griekenland, 1975 - 2007; 365-370; 4 pakken en 2 omslagen
        - 1975 - 1977, 365; omslag
        - 1978 - 1984, 366; omslag
        - 1985 - 1990, 367; pak
        - 1991 - 1995, 368; pak
        - 1996 - 1998, 369; pak
        - 1999 - 2007, 370; pak
      - Vreemdelingen in Griekse overheidsdienst, 1976; 371; omslag
      - Politieke partijen in Griekenland, 1978 - 2005; 372-373; 2 omslagen
        - 1978 - 1984, 372; omslag
        - 1999 - 2005, 373; omslag
      - Presidentiële verkiezingen in 1980 en de beëdiging van President Karamanlis, 1979 - 1980; 374; omslag
      - Griekse parlement en parlementsverkiezingen, 1981 - 1984; 375; omslag
      - Verhoudingen tussen kerk en staat in Griekenland, 1985 - 1999; 376; pak
      - Levensloopbeschrijving van premier A. Papandreou, 1988 - 1996; 377; omslag
      - Problematiek van etnische minderheden, met name de Moslim-Turkse minderheid, in Griekenland, 1989 - 1998; 378; pak
      - Aangelegenheden met betrekking tot de ex koninklijke familie van Griekenland, 1991 - 1998; 379; omslag
      - Rechtszaak tegen de Slavofone Macedoniër Christos Sideropoulos aangaande vrijheid van meningsuiting, alsmede de activiteiten van de organisatie 'Rainbow' die zich presenteert als de politieke vertegenwoordiger van de Macedonische etnische gemeenschap in Griekenland, 1994 - 1997; 380; omslag
        Openbaarheid beperkt tot 01-01-2067
      - Opbouw van het openbaar binnenlands bestuur en de structuur van de lagere overheden in Griekenland, 1995 - 1999; 381; omslag
      - Binnenlandse politieke aangelegenheden ten opzichte van Albanië, Libië, Rusland en Turkije, 1999 - 2002; 382; omslag
      - Aangelegenheden met betrekking tot het Griekse ministerie van Buitenlandse Zaken, 1999 - 2011; 383; omslag
      - Het informeren van het ministerie over het bestaan van units bij diensten die onder regeringsleiders vallen met een strategische of coördinerende functie, 2003; 384; omslag
    - Buitenlandse politiek, A.5.05
      - Politieke verhoudingen van Griekenland met andere landen, 1966 - 1984; 385-387; 3 pakken
        Nota bene: Alfabetisch op landennaam geordend
        - A - Ir 1969 - 1984, 385; pak
        - Is - Pl 1967 - 1984, 386; pak
        - Po - Z 1966 - 1984, 387; pak
      - Turks-Griekse onderhandelingen met betrekking tot de verdeling van het Continentaal plat van de Egeïsche Zee, 1974 - 1982; 388-389; 1 pak en 1 omslag
        - 1974 - 1978 juni, 388; pak
        - 1978 juli - 1982, 389; omslag
      - Bilaterale betrekkingen van Griekenland met andere landen en regio's, 1974 - 2012; 390-436; 22 pakken, 23 omslagen en 2 stukken
        - Algemeen 1989 - 1995, 390; omslag
        - Albanië 1985 - 1993, 391; omslag
        - Albanië 1994 jan. - 1994 aug., 392; pak
        - Albanië 1994 sep. - 1996, 393; pak
        - Albanië 1997 - 1998, 394; pak
        - Albanië 1999 - 2011, 395; omslag
        - Balkan 1987 - 1995, 396; pak
        - Balkan 1997 - 1998, 397; omslag
        - België 1987 - 1997, 398; omslag
        - België 2000, 399; stuk
        - Bulgarije 1985 - 1997, 400; pak
        - Duitsland 1986 - 1998, 401; omslag
        - Frankrijk 1987 - 1998, 402; omslag
        - Frankrijk 1999 -2002, 403; omslag
        - Fyrom/Macedonië/Skopje 1991 - 1992, 404; pak
        - Fyrom/Macedonië/Skopje 1993 - 1994 mrt. 17, 405; pak
        - Fyrom/Macedonië/Skopje 1994 mrt. 18 - 1996, 406; pak
        - Fyrom/Macedonië/Skopje 1999 - 2008, 407; pak
        - Iran 1985 - 1998, 408; pak
        - Israël 1986 - 1996, 409; omslag
        - Italië 1987 - 1998, 410; omslag
        - Italië 2000 - 2002, 411; omslag
        - Joegoslavië/inclusief federatieve republiek Joegoslavië, Montenegro en Kosovo 1997 - 1998, 412; omslag
        - Joegoslavische republiek Macedonië/Skopje 1997 - 1998, 413; omslag
        - Luxemburg 1987 - 1996, 414; omslag
        - Nederland 1985 - 1989, 415; omslag
        - Nederland 1990 - 1998, 416; omslag
        - Nederland 1999 - 2006, 417; omslag
        - Rusland 2000 - 2012, 418; omslag
        - Slovenië 2001, 419; stuk
        - Sowjet-Unie/Rusland 1985 - 1998, 420; pak
        - Spanje 1986 - 1999, 421; omslag
        - Spanje 2000, 422; omslag
        - Turkije 1975 - 1981, 423; pak
        - Turkije 1982 - 1984, 424; omslag
        - Turkije 1985 - 1991, 425; pak
        - Turkije 1992 - 1995, 426; pak
        - Turkije 1996 deel 1, 427; pak
        - Turkije 1996 deel 2, 428; pak
        - Turkije 1997 jan. - 1997 mei, 429; pak
        - Turkije 1997 juni - 1998 feb., 430; pak
        - Turkije 1998 mrt. - 2000, 431; pak
        - Turkije 2001 - 2004, 432; pak
        - Verenigde Staten 1974 - 1984, 433; pak
        - Verenigde Staten 1985 - 1998, 434; pak
        - Zuid-Afrika 1985 - 1992, 435; omslag
        - Zweden 1996 - 1997, 436; omslag
      - Turks-Griekse onderhandelingen over het luchtruim boven de Egeïsche Zee, 1975 - 1983; 437; omslag
      - Grieks-Turkse conflict op en over Cyprus (kwestie Cyprus), 1975 - 2004; 438-445; 7 pakken en 1 omslag
        - 1975 - 1976, 438; omslag
        - 1976 - 1984, 439; pak
        - 1985 - 1991, 440; pak
        - 1992 - 1996 juni, 441; pak
        - 1996 juli - 1997 jan., 442; pak
        - 1997 feb. - 1998 apr., 443; pak